ERLEY FARID VALETA CAMAÑO

Desarrollador Full Stack Java

+57 318-808-2304 | erleyvaleta09@gmail.com | Linkedin | GitHub|

Medellín, Colombia

Soy un desarrollador Full Stack en Java con sólidos conocimientos en lenguajes de programación y análisis de datos, como HTML, CSS, JavaScript, SQL y Java. Poseo experiencia en el manejo de bases de datos y en el uso de frameworks como Power Bl y R. Además, cuento con habilidades destacadas en trabajo en equipo, liderazgo, orientación al detalle y enfoque en resultados para alcanzar los objetivos

EDUCACIÓN

Generation Colombia, Bogotá, Colombia Desarrollador Jr. Full Stack/Java Corporación tecnológica de los valles Técnico laboral en ingeniería de sistemas 04/2024 - actual

02/2008 - 11/2010

EXPERIENCIA LABORAL

Medipiel S.A.

09/2019 - 08/2021

Analista de Abastecimiento

- Realice análisis de datos con base a los forecast de ventas para establecer el portafolio de los 50 puntos y clasificarlas incrementado capacidades en un 10%.
- Clasifiqué ABC de los productos según costo rotación, disminuyendo 30% el transporte para abastecimiento donde cree e implemente un R.O.P. en Excel.
- Con base en la información de compras cree una macro para obtener las alertas de las compras

Zonalogistika S.A.

10/2022 - 10/2022

Coordinador de CEDI jr.

• implemente de macros en Excel (Visual Basic) para tareas repetitivas del equipo administrativo reduciendo un 5% las horas trabajadas.

Nutrium S.A. 10/2022 – 08/2023

Analista de Almacenamiento

- Cree el sistema de control del inventario y almacenamiento alcanzando un I.RA. del 98%
- Implementé y capacité al personal en el uso de macros (visual Basic) que incrementaron la productividad administrativa en un 10%

Proyectos

 Participe en un proyecto colaborativo con compañeros de Generation en una pagina de Ecommerce; donde realizamos de forma conjunta trabajo tanto Front con herramientas como HTML, CSS, JavaScript y en Back con Java (Intellij) y bases de datos con MySQL.

Habilidades

Con habilidades técnicas en HTML, JavaScript, CSS, Java, Bootstrap y manejo de Excel, Power BI y R.

Idioma

Español nativo Inglés (A2)